【裁判字號】    97,易,870
【裁判日期】    970826
【裁判案由】    竊盜
【裁判全文】
臺灣板橋地方法院刑事判決               97年度易字第870號
公  訴  人  臺灣板橋地方法院檢察署檢察官
被      告  甲○○
輔  佐  人  乙○○
            陳惠芬
上列被告因竊盜案件，經檢察官提起公訴（97年度偵字第5422號
），本院判決如下：
    主  文
甲○○攜帶兇器竊盜，處有期徒刑捌月；扣案斜口鉗壹枝沒收。
緩刑年。
    事  實
壹、甲○○意圖為自己不法之所有，於民國97年1 月29日上午7
    時許，在臺北縣中和市○○路180 號地下1 樓大潤發流通事
    業股份有限公司中和分公司（即大潤發中和賣場），以其所
    有、客觀上足以危害他人生命、身體安全之斜口鉗1 枝，卸
    除展售商品之防盜標籤，以此方式，竊取領帶5 條、皮鞋1
    雙、布鞋1 雙、西裝外套4 件、大衣2 件、長褲9 件、襯衫
    5 件，另竊取大潤發中和賣場員工制服背心1 件，得手後，
    即穿著前開制服，佯裝為賣場員工離去，適為保全人員丙○
    ○察覺，報警處理而查獲，並扣得斜口鉗1 枝、領帶5 條、
    皮鞋1 雙、布鞋1 雙、西裝外套4 件、大衣2 件、長褲9 件
    、襯衫5 件及大潤發中和賣場員工制服背心1 件。
貳、案經臺北縣政府警察局中和分局報請臺灣板橋地方法院檢察
    署檢察官偵查起訴。
    理  由
壹、按被告以外之人於審判外之言詞或書面陳述，除法律有規定
    者外，不得作為證據，刑事訴訟法第159 條第1 項定有明文
    。而被告以外之人於審判外之陳述，經當事人於審判程序同
    意作為證據，法院審酌該言詞陳述或書面陳述作成時之情況
    ，認為適當者，得為證據；當事人、代理人或辯護人於法院
    調查證據時，知有第159 條第1 項不得為證據之情形，而未
    於言詞辯論終結前聲明異議者，視為有前項之同意，則為同
    法第159 條之5 所明定。經查，證人丙○○於司法警察調查
    時所為陳述，雖係被告甲○○以外之人於審判外之陳述，惟
    被告於本院調查證據時，並未於言詞辯論終結前聲明異議，
    應視為同意作為證據，復經審酌其言詞陳述之情況，認為適
    當，應認有證據能力。
貳、認定犯罪事實之證據及理由
一、上揭事實，業據被告於警詢時坦承不諱，核與證人丙○○於
    警詢時證述之情節相符，並有斜口鉗1 枝、領帶5 條、皮鞋
    1 雙、布鞋1 雙、西裝外套4 件、大衣2 件、長褲9 件、襯
    衫5 件、大潤發中和賣場員工制服背心1 件扣案，及贓物認
    領保管單1 件、照片11幀附卷可資佐證，俱徵被告前揭不利
    於己之自白與事實相符。綜上，本案事證明確，被告犯行堪
    予認定。
二、核被告所為，係犯刑法第321 條第1 項第3 款攜帶兇器竊盜
    罪。爰審酌被告之素行、智識程度，其犯罪之動機、目的、
    手段、所獲利益，及被告攜帶斜口鉗行竊，對他人生命、身
    體安全所肇危害程度，暨被告犯罪後之態度等一切情狀，量
    處如主文所示之刑，以資懲儆。扣案斜口鉗1 枝，係被告所
    有供犯罪使用之物，此據被告於警詢時供承在卷，依刑法第
    38條第1 項第2 款規定沒收之。
三、被告雖辯稱：伊患有精神疾病，受幻覺影響，自認係大潤發
    中和賣場員工，依指示為前述行為云云。經本院囑託臺北市
    立聯合醫院精神科醫師就被告行為時之精神狀態鑑定結果，
    認被告患有重度憂鬱症，症狀大致為失眠、情緒煩躁、焦慮
    、憂鬱，有夢遊情形及解離症狀，然身體及神經學檢查均正
    常，意識清楚，情感表達適切，注意力佳，活動量正常，語
    言理解、表達能力及思考邏輯推理能力佳，思考中並無妄想
    之內容，於鑑定時，對外界現實事物之理解及判斷能力佳，
    定向感、記憶力、抽象思考能力、計算能力佳，顯示其大腦
    皮質之高等功能正常；綜合被告之生活史、病史及鑑定時臨
    床所見，參酌被告涉案過程，其行為時心思縝密、思考邏輯
    推理能力佳，無外顯之怪異行為或混亂之行為，且無積極證
    據證實被告當時處於一時混亂之狀態或受精神病症之影響，
    推斷其涉案時，精神狀態並未達心神喪失或精神耗弱之程度
    ，有臺北市立聯合醫院精神鑑定報告書1 件在卷足稽，益徵
    被告行為時，並未因精神疾病致辨識其行為違法及依其辨識
    而為行為之能力有所欠缺或顯著減低之情形，被告執此為辯
    ，自非有據。
四、末查，被告前未曾因故意犯罪受有期徒刑以上刑之宣告，有
    臺灣高等法院被告前案紀錄表可按，因一時失慮，偶罹刑典
    ，犯後於警詢之初即坦承犯行，並已與大潤發中和分公司達
    成和解，有和解書1 件存卷為憑，非無悔意，經此刑之宣告
    ，應知所警惕而無再犯之虞，兼衡被告年僅22歲，並患有精
    神官能症、情感性精神病，現正持續治療中，有臺北市立聯
    合醫院陽明院區診斷證明書佐卷可參，倘令其入監服刑，恐
    未收教化之效，先受與社會長期隔絕之害，本院審酌上情，
    認所宣告之刑以暫不執行為適當，併予宣告緩刑3 年，以勵
    自新。
據上論斷，應依刑事訴訟法第299 條第1 項前段，刑法第321 條
第1 項第3 款、第38條第1 項第2 款、第74條第1 項第1 款，判
決如主文。
本案經檢察官張誌洋到庭執行職務
中    華    民    國    97    年    8     月    26    日
                        刑事第四庭  法  官  廖  怡  貞
以上正本證明與原本無異。
如不服本判決，應於判決送達後10日內，向本院提出上訴狀。
                                    書記官  林  惠  齡
中    華    民    國    97    年    8     月    28    日
附錄本案論罪科刑法條全文
中華民國刑法第321條
（加重竊盜罪）
犯竊盜罪而有左列情形之一者，處6 月以上、5 年以下有期徒刑
：
一  於夜間侵入住宅或有人居住之建築物、船艦或隱匿其內而犯
    之者。
二  毀越門扇、牆垣或其他安全設備而犯之者。
三  攜帶兇器而犯之者。
四  結夥三人以上而犯之者。
五  乘火災、水災或其他災害之際而犯之者。
六  在車站或埠頭而犯之者。
前項之未遂犯罰之。


司法院資訊處製作；財團法人民間司法改革基金會備份。
